# 分公司独立核算，租入总公司的办公楼

提问人：oyyc2018 时间：2022-01-05 20:21:07
是否需要确认使用权资产和租赁负债呢？。。虽然是汇总报表，但是它是独立核算，感觉也不适用于简易租赁啊

回答人：chenyiwei
独立核算的分公司自身报表中应确认使用权资产和租赁负债。在总公司汇总报表中将该项内部租赁关系予以抵销处理。